臺灣新北地方法院板橋簡易庭簡易民事判決
111年度板簡字第2091號
原      告  趙莒梅  
被      告  潘沛騰    現寄押於法務部○○○○○○○○
上列當事人間請求侵權行為損害賠償事件，原告提起刑事附帶民
事訴訟（110年度審附民字第1084號），經刑事庭裁定移送審理
，於民國111年9月16日言詞辯論終結，本院判決如下：
    主  文
被告應給付原告新臺幣壹拾萬參仟壹佰貳拾壹元，及自民國一百
一十一年九月一日起至清償日止，按年息百分之五計算之利息。
原告其餘之訴駁回。
本判決原告勝訴部分得假執行；原告其餘假執行之聲請駁回。
    事實及理由
一、原告起訴主張：被告於民國109年9月27日15時38分許，在新
    北市三峽區文化路與大智路附近，因故與女友即訴外人莊嘉
    玟發生口角，一時情緒失控，竟基於毀損之犯意，以拳腳踢
    打方式，接續毀損停放在上開路口路邊，訴外人凃憶如所有
    之車牌號碼000-0000號自用小客車及原告所有之車牌號碼00
    0-0000號自用小客車(下稱系爭車輛)，均受有車門烤漆剝落
    、鈑金凹陷等損害而不堪使用，足以生損害於訴外人凃憶如
    及原告。爰請求被告賠償下列金額：
　㈠系爭車輛維修費用160,855元(零件67,440元、工資93,415元)
    。
　㈡折價損失200,000元。
　　為此，爰依侵權行為損害賠償之法律關係提起本訴，並聲明
    ：被告應給付原告360,855元，及自刑事附帶民事起訴狀繕
    本送達翌日起至清償日止，按年息百分之5計算之利息。願
    供擔保，請准宣告假執行。
二、被告則以：認為原告所請求之折價損失200,000元過高，應
    請車廠估價為是等語置辯。並聲明：原告之訴駁回。
三、原告主張之事實，業經提出臺灣新北地方檢察署110年度調
    偵緝字第226號檢察官起訴書、車損照片及估價單等件影本
    為證，且經本院以111年度審簡字第308號刑事簡易判決判處
    「潘沛騰犯毀損他人物品罪，處拘役肆拾日，如易科罰金，
    以新臺幣壹仟元折算壹日。」在案，業經本院核閱上開刑事
    卷宗無誤，是原告主張被告應就本件事故負損害賠償責任，
    自屬有據。
四、按「因故意或過失，不法侵害他人之權利者，負損害賠償責
    任」，民法第184條第1項前段定有明文。本件被告對原告有
    侵權行為，已如前述，被告自應負損害賠償責任。茲就原告
    據以請求被告賠償之項目及金額逐項審酌如下：
  ㈠系爭車輛維修費用160,855元部分：
    按不法毀損他人之物者，被害人得請求賠償其物因毀損所減
    少之價額，民法第184條第1項前段、第196條分別定有明文
    。次按依民法第196條請求賠償物被毀損所減少之價額，固
    得以修復費用為估定之標準，但以必要者為限（如修理材料
    以新品更換舊品，應予折舊）。查因被告之毀損行為致系爭
    車輛受有損害，已如前述，則原告主張被告應負侵權行為損
    害賠償責任，自屬有據。經查，依系爭車輛之維修估價單上
    所載維修項目，核與該車所受損部位相符，堪認上開修復項
    目所須之費用160,855元(零件67,440元、工資93,415元)，
    均屬必要修復費用無誤。次查，系爭車輛係於105年7月出廠
    （推定為15日），此有公路監理查詢資料附卷可稽，至109
    年9月27日受損時，實際已使用4年2月12日，依「營利事業
    所得稅結算申報查核準則」第95條第8項規定，固定資產提
    列折舊採用定率遞減法者，以一年為計算單位，其使用期間
    未滿一年者，按實際使用月數相當於全年之比例計算之，不
    滿一月者，以一月計，故以4年3月計，而零件費用67,440元
    ，係以新品換舊品，揆諸前述，應予折舊。本院依行政院公
    布之固定資產耐用年數表及固定資產折舊率表，即系爭車輛
    耐用年數五年，每年折舊千分之三六九，是以上開零件扣除
    折舊後，原告得請求之修車零件費為9,706元（計算式如附
    表所示；元以下四捨五入）。此外，原告另支出修車之工資
    93,415元，無折舊問題，是原告得向被告請求之修車費用，
    共計為103,121元（計算式：9,706元+93,415元＝103,121元
    ）。
　㈡折價損失200,000元部分：
    原告主張因被告毀損行為致系爭車輛成為事故車，車價跌價
    損失較同級車、同年份價差達200,000元云云，然原告並未
    提出任何證據資料以實其說，是原告執此主張，空言無據，
    自難採信。
  ㈢綜上，本件原告得請求被告賠償之金額為103,121元。
五、從而，原告依侵權行為之法律關係，請求被告應給付原告10
    3,121元，及自刑事附帶民事起訴狀繕本送達翌日即111年9
    月1日起至清償日止，按年息百分之5計算之利息，為有理由
    ，應予准許。逾此部分之請求，即屬無據，應予駁回。
六、本件原告勝訴部分係依簡易訴訟程序所為被告敗訴之判決，
    爰依職權宣告假執行；原告敗訴部分，其假執行之聲請已失
    所付麗，應併予駁回。
七、本件事證已臻明確，兩造其餘之主張、陳述暨攻擊防禦方法
    與證據，經本院斟酌後，認與本件判決結果已不生影響，故
    不一一加予論述，附此敘明。
八、本件係刑事附帶民事訴訟，而由本院刑事庭移送民事庭者，
    依刑事訴訟法第504條第2項之規定，免納裁判費，且至本件
    言詞辯論終結時，亦未發生其他訴訟費用，故無從確定訴訟
    費用之數額。
中　　華　　民　　國　　111 　年　　10　　月　　12　　日
                  臺灣新北地方法院板橋簡易庭
                            法  官  呂安樂
以上為正本係照原本作成。
如不服本判決，應於送達後20日內，向本院提出上訴狀並表明上
訴理由，如於本判決宣示後送達前提起上訴者，應於判決送達後
20日內補提上訴理由書（須附繕本）。
中　　華　　民　　國　　111 　年　　10　　月　　12　　日
                            書記官  魏賜琪
附表：
折舊時間           金額
第1年折舊值        67,440×0.369=24,885
第1年折舊後價值    67,440-24,885=42,555
第2年折舊值        42,555×0.369=15,703
第2年折舊後價值    42,555-15,703=26,852
第3年折舊值        26,852×0.369=9,908
第3年折舊後價值    26,852-9,908=16,944
第4年折舊值        16,944×0.369=6,252
第4年折舊後價值    16,944-6,252=10,692
第5年折舊值        10,692×0.369×(3/12)=986
第5年折舊後價值    10,692-986=9,706